臺灣臺中地方法院刑事判決　　　　　　　　　　　　　九十年度易字第三八四號
　　公　訴　人　臺灣臺中地方法院檢察署檢察官
　　被　　　告　甲○○
右列被告因竊盜案件，經檢察官提起公訴（九十年度偵字第二００八三號），本院判
決如左：
    主  文
甲○○攜帶兇器竊盜未遂，累犯，處有期徒刑壹年肆月。扣案鉗子壹支，沒收。
    事  實
一、甲○○曾於民國八十五年、八十八年間先後因違反麻醉藥品管理條例、槍砲彈藥
    刀械管制條例及犯竊盜罪等案件，先後經台灣高等法院台中分院及本院判處有期
    徒刑十一月、一年確定，分別於八十七年七月十五日、九十年四月二十五日執行
    完畢，詎其猶不知悔改，復於九十年十一月四日凌晨四時二十分許，攜帶其所有
    且客觀上對人之生命、身體具有危險性而足供為兇器之紅色尖嘴鉗子一支，至台
    中市○○路一三五巷一號東皇大樓對面，見郭惠蘭所有並借由乙○○使用之車牌
    號碼ＯＣ─二三二二號自用小客車停放該處，竟意圖為自己不法之所有，以上開
    鉗子一支撬壞上開自用小客車右前車門鎖一個，致令上開自用小客車該車門鎖不
    堪用，足以生損害於郭惠蘭、乙○○，甲○○進入車內翻動搜尋車內物品而著手
    竊取財物時，為在該處東皇大樓擔任管理員之丁○○發現立即報警，經警於同日
    凌晨四時三十分許在上址查獲，甲○○始未得逞，並當場扣得其所有供犯罪所用
    之上開紅色尖嘴鉗子一支。
二、案經乙○○訴由台中市警察局第三分局報請台灣台中地方法院檢察署檢察官偵查
    起訴。
    理  由
一、訊據被告甲○○矢口否認有何竊盜及毀損之行為，並辯稱：其於上開時間經過該
    處時，因喝醉而在該輛自用小客車旁吐，警察抵達該處時有見到一人從該輛車中
    跑出來，扣案該支鉗子亦非其所有，其上並無其指紋等語。然查，證人即當時在
    遭竊車輛對面東皇大樓擔任管理員之丁○○於偵查中及本院審理中均一致結證稱
    ：當時先看見一人站在該遭竊車輛駕駛座另一側靠近後車門處，並見到該人將手
    放在車鎖附近，亦有聽到聲響，從背影、頭髮及身形等加以辨認，確實即為被告
    ，且從發現被告到報警及之後均無其他人接近該部車輛，以電話報警時仍一直繼
    續監視該部車輛情況，查獲當時亦係警察抵達後將警車斜停在該部遭竊車輛前，
    被告才從車子內跳出而為警抓住，其確定當時沒有任何會移動的東西從該處離開
    ，從開始到結束其都能親眼看見等語，並當庭指認該行竊之人即為被告無訛，核
    與證人即當時查獲被告之警員丙○○於偵查中所證述：接獲報案通知後即趕往，
    其並將警車開至該遭竊車輛前方，並見到被告從車內跑出，且是從右前門跑出，
    並當場捉住被告等情節相符，足見被告當時確係自該遭竊車輛中跑出而為警所查
    獲；再參諸告訴人乙○○使用中之上開車輛右側前車門車鎖有明顯遭人破壞拆除
    等情狀，其內物品則遭人翻動而凌亂，業據告訴人乙○○指述明確，並有該車輛
    照片六張附卷可稽，且以該車鎖前述遭破壞之程度、情狀，以自證人丁○○發現
    報案迄警員抵達現場之如此短時間內，必須使用相當工具始能為如此拆除，而上
    開紅色尖嘴鉗子一支又係在該遭損壞車鎖下方，亦即證人丁○○、丙○○證述見
    被告跑出之該側下方地上所扣得，亦經證人丁○○、丙○○結證屬實，均堪認被
    告應有持該扣案尖嘴鉗子一支損壞車輛右前車門車鎖後，並進入車內翻動搜尋物
    品而有著手竊盜之行為，被告所辯，顯屬卸責之詞，並無可採。此外，復有職務
    報告書、現場圖、東溢實業有限公司東溢汽車修配廠估價單、扣押物品清單、車
    籍作業系統─查詢認可資料表各一份在卷可資佐證，本案事證已臻明確，被告犯
    行應堪認定。至於被告又謂該扣案鉗子一支其上並未採得其指紋云云，關於其有
    無為本案竊盜、毀損犯行，並非專以該鉗子上有無其指紋一事證之，足資證明被
    告確有為此犯行之證據，既如前述，此已無調查之必要，亦無從為有利被告之認
    定，併予敘明。
二、按刑法第三百二十一條第一項第三款之攜帶兇器竊盜罪，係以行為人攜帶兇器竊
    盜為其加重條件，此所謂兇器，其種類並無限制，凡客觀上足對人之生命、身體
    、安全構成威脅，具有危險性之兇器均屬之，且祇須行竊時攜帶此種具有危險性
    之兇器為已足，並不以攜帶之初有行兇之意圖為必要，是本案被告用以行竊之扣
    案尖嘴鉗子前端為尖銳形狀，材質又為鐵器性質而屬硬物且有相當重量，有該鉗
    子之照片一張可參，客觀上已足對人之生命、身體、安全構成威脅，則被告用以
    損壞告訴人乙○○使用之上開車輛車門鎖一個，既足以生損害於該車輛所有人郭
    惠蘭及當時借用該車之乙○○，被告又係以攜帶該鉗子一支之方式著手竊取行為
    ，因當場為警查獲始未得手取得他人財物等行為，核係犯刑法第三百二十一條第
    二項、第一項第三款之加重竊盜未遂罪，及同法第三百五十四條之毀損罪。被告
    攜帶兇器並翻動財物，自已著手為竊盜犯罪行為之實施，係因警方到場查獲始不
    遂，為未遂犯，並依刑法第二十六條前段規定減輕其刑。又被告以損壞告訴人乙○○使用中車鎖之方法，以竊取告訴人財物，其所犯上開攜帶兇器竊盜未遂、毀
    損二罪間，有方法結果之牽連關係，應依刑法第五十五條規定，從一重之加重竊
    盜未遂罪處斷。再被告前八十五年、八十八年間先後因違反麻醉藥品管理條例、
    槍砲彈藥刀械管制條例及犯竊盜罪等案件，先後經台灣高等法院台中分院及本院
    判處有期徒刑十一月、一年確定，分別於八十七年七月十五日、九十年四月二十
    五日執行完畢，有台灣高等法院台中分院被告全國前案紀錄表、台灣台中地方法
    院檢察署刑案資料查註紀錄表各一份可按，其於五年以內再犯本件最重本刑為有
    期徒刑以上之罪，為累犯，應依刑法第四十七條之規定加重其刑；爰審酌被告前
    即曾因犯竊盜罪經判處罪刑在案，有前開台灣高等法院台中分院被告全國前案紀
    錄表、台灣台中地方法院檢察署刑案資料查註紀錄表各一份可參，素行非佳，且
    其犯後猶飾詞狡辯，毫無悔意，及其犯罪情節、手段、所生之危害等一切情狀，
    量處如主文所示之刑。
三、另扣案之紅色尖嘴鉗子一支，被告雖否認為其所有且係供犯罪所用之物，然此係
    在查獲被告處所扣得，業據證人丁○○、丙○○證述明確，且參諸被告以破壞車
    鎖行竊之手段、該車鎖遭破壞之情狀，均堪認該支鉗子應係被告所有且持供本案
    犯罪所用，爰依刑法第三十八條第一項第二款規定，併予宣告沒收。
據上論斷，應依刑事訴訟法第二百九十九條第一項前段，刑法第三百二十一條第二項
、第一項第三款、第三百五十四條、第二十六條前段、第五十五條、第四十七條、第
三十八條第一項第二款，罰金罰鍰提高標準條例第一條前段，判決如主文。
中      華      民      國    九十一    年      三      月     十二     日
                              臺灣臺中地方法院刑事第一庭
                                        法  官  林  麗  真
右正本證明與原本無異。
如不服本判決，應於送達後十日內向本院提出上訴狀(須附繕本)，上訴於台灣高等
法院台中分院。
            書記官
中      華      民      國    九十一    年      三      月     十二     日
附錄論罪科刑法條
刑法第三百二十一條  犯竊盜罪而有左列情形之一者，處六月以上五年以下有期徒刑
  ：
    一  於夜間侵入住宅或有人居住之建築物、船艦，或隱匿其內而犯之者。
    二  毀越門扇、牆垣或其他安全設備而犯之者。
    三  攜帶兇器而犯之者。
    四  結夥三人以上而犯之者。
    五  乘火災、水災或其他災害之際而犯之者。
    六  在車站、埠頭而犯之者。
  前項之未遂犯罰之。
    意圖為自己或第三人不法之所有，而竊取他人之動產者，為竊盜罪，處五年以下
  有期徒刑、拘役或五百元以下罰金。
中華民國刑法第三百五十四條
 (毀損器物罪)
毀棄、損壞前二條以外之他人之物或令致不堪用，足以生損害於公眾或他
人者，處二年以下有期徒刑、拘役或五百元以下罰金。
